# 单行合并可以理解为按比例计算的完全合并吗

提问人：原来你就在这里 时间：2016-08-03 14:54:18
看了一下MBA智库对完全合并的解释： 完全合并（Full Consolidation） 　　单行合并的对称。即编制合并会计报表，将母公司与子公司的会计报表项目分别予以合并，并抵消母公司投资收益与子公司利润分配项目，并抵消内部交易的方法。在完全合并下，在合并资产负债表上，母公司的长期股权投资账户不是列示一个项目，而是被子公司的全部各资产和负债项目所取代；在合并利润表中，母公司的投资收益账户也不是列示为一个项目，而是被子公司的全部各项收入和费用所取代。若为非全资子公司，在合并利润表中相应地确认少数股东权益。
请问各位老师，单行合并可以理解为按比例计算的完全合并吗？同时，把被投资企业的净资产用长期股权投资表示，净损益用投资收益表示，而不是像完全合并一样分别项目列示。

回答人：chenyiwei
单纯从报表的编制和数据运算关系来说，可能可以这样理解；但请注意：两者的含义、性质和适用范围是完全不同的。